Config:
  hfst:
    Gen: ../../../src/generator-gt-norm.hfst
    Morph: ../../../src/analyser-gt-norm.hfst
  xerox:
    Gen: ../../../src/generator-gt-norm.xfst
    Morph: ../../../src/analyser-gt-norm.xfst
    App: lookup

Tests:
  
  Verb - atim - ok : # -m animate noun
     atim+N+AN+Sg: atim
     atim+N+AN+Pl: [atimak, atimwak]
     atim+N+AN+Sg+Loc: atimihk
     atim+N+AN+Pl+Loc: [atimakihk, atimwakwihk]
     atim+N+AN+Sg+Px1Sg: niatim
     atim+N+AN+Sg+Px2Sg: kiatim
     atim+N+AN+Sg+Px3Sg: atim
     atim+N+AN+Sg+Px1Pl: niatimn창n
     atim+N+AN+Sg+Px12Pl: niatimn창n
     atim+N+AN+Sg+Px2Pl: kiatimw창w
     atim+N+AN+Sg+Px3Pl: atimw창w
